臺灣高等法院臺南分院刑事裁定　　　　　　九十一年度毒抗字第三七號　　　Ｇ
　　　抗　告　人
　　　即受處分人　甲　○　○
右列抗告人因撤銷停止戒治案件，不服中華民國九十一年十一月廿九日台灣嘉義地方
法院九十一年度毒聲字第八八六號第一審裁定（聲請案號：九十一年度戒執一字第三
五號）提起抗告，本院裁定如左：
      主      文
抗告駁回。
      理      由
一、抗告意旨略以：抗告人自民國（下同）九十一年八月五日，停止戒治出獄返家後
    ，即因兄長經商失敗，家中繳不出房貸利息，所住房屋，面臨法院拍賣。抗告人
    父親患有嚴重糖尿病，雙眼幾近失明，而母親年事已高，家中僅餘抗告人與雙親
    同住，因此由抗告人出外謀生，負起生計。然抗告人自停止戒治後，初始皆如期
    向觀護人報到，僅於第五次報到期日，抗告人記錯，致未如期向觀護人報到。其
    後抗告人雖經觀護人連續三次通知到案，但抗告人父親收到觀護人報到通知，均
    因看不見通知書內容，母親復不識字，致抗告人在外工作之餘，返家探視雙親時
    ，未獲雙親告知有收到觀護人報到通知一情，直至抗告人於九十一年十一月十五
    日，向觀護人報到時，觀護人始告知，抗告人停止戒治已遭裁定撤銷，令抗告人
    不知所措。抗告人確因記錯報到日期，及因經濟因素，出外工作，不能常住家中
    ，致未能如期向觀護人報到。茲抗告人已有心向上，且出獄後從未再有施用毒品
    情事，倘因此遭撤銷停止戒治，抗告人心有未甘。是原裁定撤銷抗告人停止戒治
    及付保護管束之裁定，令抗告人進入戒治處所，繼續施以強制戒治，抗告人不服
    ，為此提起抗告，求為撤銷原裁定，讓抗告人有改過自新機會云云。
二、原裁定意旨略以：受處分人即抗告人甲○○前因施用毒品案件，經台灣嘉義地方
    法院，於九十一年六月十九日，以九十一年度毒聲字第四○六號裁定停止戒治，
    所餘期間並宣付保護管束。然抗告人於保護管束期間，經台灣嘉義地方法院檢察
    署觀護人合法通知到場報到，竟無正當理由，不到場達三次以上，其行為顯違反
    保護管束應遵守事項，情節重大，經該署檢察官檢附相關執行案卷，向原審聲請
    撤銷抗告人停止戒治及保護管束，令抗告人入戒治處所，繼續施以強制戒治處分
    。經核於法相符，爰依毒品危害防制條例第廿二條第二項規定，裁定抗告人停止
    戒治及付保護管束之裁定撤銷，令入戒治處所，施以強制戒治等情。
三、經查：抗告人於九十一年六月十九日，經原審裁定停止戒治後，抗告人即於九十
    一年八月五日停止戒治，並由台灣嘉義戒治所釋放出所，有該所九十一年八月五
    日嘉戒教決字第○二四七一號函在卷可憑（詳偵查卷五一頁）。嗣抗告人依規定
    ，於出所後廿四小時內，即九十一年八月六日，向台灣嘉義地方法院檢察署檢察
    官報到，同日並由該署檢察官，將抗告人發交該署觀護人執行停止戒治期間，交
    付保護管束事宜，有該署九十一年度戒執護字第一四六號保護管束指揮書在卷可
    憑（詳偵查卷五七頁）。惟抗告人嗣經該署檢察官通知於九十一年十月十八日、
    九十一年十月廿五日、九十一年十一月八日，前來該署向觀護人報到，抗告人均
    未遵守，有台灣嘉義地方法院檢察署九十一年十月十四日、九十一年十月廿一日
    、九十一年十一月一日函及送達證書各三紙在卷可稽（詳偵查卷六十至六五頁）
    。抗告人於停止戒治，交付保護管束期間，竟無正當理由未到場向觀護人報到，
    達三次以上，其行為顯有違反保護管束應遵守事項情節重大情事，原審因而依毒
    品危害防制條例第廿二條第二項規定，裁定抗告人其停止戒治及付保護管束之裁
    定撤銷，令入戒治處所施以強制戒治。雖抗告人辯稱，其因記錯日期，及出外工
    作，致不知應向觀護人報到云云。惟抗告人於停止戒治後，交付保護管束期間，
    每月均應向觀護人報到，為抗告人所知悉，則縱使出外工作，抗告人自仍應隨時
    向家中探詢，有無收受到任何關於保護管束之報到通知。抗告人竟捨此未由，自
    九十一年十月十一日（按該日為觀護人簽請核發通知書，送達抗告人應於九十一
    年十月十八日報到），至九十一年十一月十四日止（按抗告人於抗告狀自承九十
    一年十一月十五日其主動向觀護人報到），於此一個月期間，均未主動向觀護人
    報到，更未向家中探詢，有無收到報到通知。凡此情狀，實難認抗告人違反保護
    管束之報到，係出於無心。本院經核原裁定，撤銷抗告人停止戒治，認事用法，
    均無不當。抗告意旨，以記錯報到日期及出外工作，致未如期向觀護人報到，非
    故意違反不向觀護人報到，依上所述，為無理由，應予駁回。
四、據上論斷，應依刑事訴訟法第四百十二條，裁定如主文。
中    華    民    國      九十一      年    十二      月      卅一      日
                                  臺灣高等法院臺南分院刑事第七庭
                                      審判長法官  蔡    崇    義
                                            法官  許    進    國
                                            法官  董    武    全
右正本證明與原本無異。
不得再抗告。
                                      法院書記官  黃    全    忠
中    華    民    國      九十二      年      一      月      三        日
